臺灣高等法院臺中分院刑事判決　　　　　　　　　九十二年度上易字第二二八四號
　　上　訴　人　臺灣南投地方法院檢察署檢察官
　　上　訴　人
　　即　被　告　丁○○
　　上　訴　人
　　即　被　告　己○○
　　共　　　同
　　選任辯護人　陳居亮
　　被　　　告　甲○○
　　選任辯護人　周志峰
右上訴人因被告傷害案件，不服臺灣南投地方法院九十二年度易字第二○七號中華民
國九十二年十一月十四日第一審判決（原由檢察官聲請簡易處刑，案號：臺灣南投地
方法院檢察署九十一年度偵字第一八六五號，嗣經原審改依通常程序審理），提起上
訴，本院判決如左：
    主　　  文
上訴駁回。
    事  　　實
一、丁○○於民國九十一年四月二十四日晚十一時許，駕駛所有車牌號碼ＱＴ─九一
    六七號自用小客車搭載己○○，欲至南投縣南投市○○路三七一號對面之「風饌
    人文咖啡館」，而將該部小客車停放在南投縣南投市○○路三七一號甲○○、丙○○夫妻居住處大門外，並與其他四名年籍、姓名均不詳之成年男子友人共六人
    前往「風饌人文咖啡館」用餐。嗣甲○○約於九十一年四月二十四日晚上十一時
    三十分許，駕車搭載其妻丙○○與一名幼兒返回上開居處時，因丁○○所有上開
    小客車停放在該居處大門，致無法將車駛入居處庭院，丙○○乃至「風饌人文咖
    啡館」，請該店員工代為詢問是否係該店顧客所有之車輛，但無人回應，丙○○
    遂拉扯丁○○所駕駛之該部小客車車門把手，使該車防盜器發出警告聲響，丁○○聞聲，即夥同具有共同普通傷害犯意聯絡之己○○及另四名不詳姓名、年籍之
    成年男子，至該部小客車停車處，先由該四名不詳姓名之成年男子中一人撿拾地
    上磚塊，自甲○○身後毆打甲○○頭部，丁○○隨即出拳毆打甲○○右眼，使甲○○倒地後，丁○○、己○○與另三名不詳姓名之人亦分別踩、踏甲○○頭、頸
    部，並共同毆打丙○○頭部及手部，分別致甲○○身體受有頭部外傷併蜘蛛網膜
    下出血、頸部鈍傷、右眼眼眶骨折、右眼挫傷、顏面挫傷及致其前因車禍頭部受
    傷所造成之外傷性癲癇症狀（被毆傷前尚在持續治療中）病情加遽等傷害；另致
    丙○○身體受有左面頰挫傷、左上唇擦挫傷（十．五公分）、左前臂手腕挫擦傷
    、左上臂多處瘀青（挫傷）、左膝多處挫擦傷、右足大足趾挫擦傷（一公分×一
    公分）等傷害。嗣因丙○○大聲喊叫打死人、救命等語，丁○○、己○○及其他
    不詳成年男子始分批逃離現場。
二、案經被害人甲○○、丙○○訴由南投縣政府警察局南投分局報請臺灣南投地方法
    院檢察署檢察官偵查聲請簡易判決處刑，嗣經原審改依通常程序審理。
　　理      由
壹、被告丁○○、己○○有罪部分：
一、訊據上訴人即被告（以下簡稱被告）丁○○、己○○均矢口否認有何傷害犯行，
    並均辯稱：當時僅伊二人在場與甲○○、丙○○發生拉扯，未與他人共同毆打甲○○、丙○○，且甲○○原本就因車禍患有癲癇症狀，並非伊等所造成云云。
二、經查：
（一）被告丁○○、己○○二人與四名不詳姓名之成年男子共六人，如何於右揭時、
      地，共同毆打被害人甲○○、丙○○受傷等情，迭據被害人甲○○、丙○○指
      訴甚詳，被害人甲○○於警訊時指訴：「九十一年四月二十四日二十三時三十
      分左右，在我家（南投市○○里○○路三七一號）大門前，因對方（ＱＴ─九
      一六七自小客）深色車輛停放大門前，使我車輛無法出入，我剛要返家時，因
      車輛擋住入口，我太太（丙○○．．）抄寫該車車號ＱＴ─九一六七至風饌咖
      啡館請小姐問是否是屬該店客人所有。我太太就開（拉）手把讓車子防盜器響
      ，後有一陌生男子由風饌咖啡走出與同行五人，因停車問題，而共同出手打我
      ．．。該名陌生男子有與我交談，我請問他是否是他的車子，他直接說要移車
      要直接拜託他，當時我是下車跟他交談，也沒有口角衝突．．。我下車與該陌
      生男子（丁○○）交談後，我站在該車ＱＴ─九一六七旁，我被他們同行一人
      拿磚塊向我後腦砸下，陌生男子（丁○○）從我正面用徒手攻擊我眼睛，我倒
      地後，又有三至四名男子圍上來，共五、六人一起攻擊我，使我倒地不起。」
      等語（見九十一年度偵字第一八六五號偵查卷第十九頁）；又被害人丙○○於
      警訊時亦指稱：「九十一年四月二十四日二十三時三十分左右，在我現在住家
      （南投市○○里○○路三七一號）前因自小客ＱＴ─九一六七停放在我家前，
      車主與四、五名陌生人打我丈夫（甲○○．．）與我，使我夫妻受傷．．。當
      時我住家門口被ＱＴ─九一六七自小客擋住出入口，我就抄其車號，至風饌咖
      啡館，請該店人員問是否是該店所屬客人所有，並無人回應，我與我丈夫因車
      子無法出入，我就拉該車手把使防盜器響，後車主就從風饌咖啡館走出，對我
      們夫妻倆的詢問不理後，才說叫他移車要用請、拜託，並說車為什麼不能停放
      在該地（門口出入口），車主剛說完話，後面就有一個不知名男子用磚塊攻擊
      我先生頭部（後腦），車主也出拳打我先生右眼，並有另外三至四名不知名男
      子上前圍毆我丈夫，後其中有二至三名轉向我攻擊臉頰和頭部成傷．．。」等
      語（見同上偵查卷第二十五頁）；及於九十一年六月十一日偵查中指訴：「九
      十一年四月二十四日晚上十一點多，我們回家，ＱＴ─九一六七號車子擋在我
      們家正門口，我就下車到風饌咖啡館請服務人員找車主，因等了一會兒，我就
      用手扳車門手把，讓防盜器響，過了一會兒，丁○○就出來，我先生就問說『
      先生，車子是你的嗎』，問了二次都沒有回答，我先生跟他講十字路口多遠不
      能停車，己○○就說你再說一次，我先生又重覆講，後面就有一個跟己○○同
      一群的拿磚塊打下去，丁○○又朝我先生右眼打下去，我先生就倒下去，拿磚
      塊的先生又打我，其他的包括丁○○及己○○的五個人，就去踹我先生．．我
      就喊打死人救命，他們就全部閃。」等語綦詳（見同上偵查卷第三十四頁），
      其二人嗣於原審審理及本院調查、審理時，亦均一再指證上情歷歷，互核其二
      人之指訴情節大致相符。此外，復有車籍作業系統─查詢認可資料一件、現場
      位置圖一張、案發地點照片六張附卷可佐（見上開偵查卷第十一、五十三、五
      十七、五十八頁）。
（二）又被害人甲○○、丙○○二人於上述時地，因遭被告丁○○、己○○二人毆打
      ，分別致被害人甲○○身體受有頭部外傷併蜘蛛網膜下出血、頸部鈍傷、右眼
      眼眶骨折、右眼挫傷、顏面挫傷及使得其前因車禍頭部受傷所造成之外傷性癲
      癇症狀病情加遽（如後詳述）等傷害；致被害人身體丙○○受有左面頰挫傷、
      左上唇擦挫傷（十．五公分）、左前臂手腕挫擦傷、左上臂多處瘀青（挫傷）
      、左膝多處挫擦傷、右足大足趾挫擦傷（一公分×一公分）等傷害，並有被害
      人甲○○受傷照片二張、中山醫學大學附設醫院九十一年五月三日中山附醫診
      甲字第一二七、一二八號、九十一年四月三十日中山附醫診丙字第六九五五號
      、九十一年六月七日中山附醫診丙字第九四七四號、九十二年十月十七日中山
      附醫診丙字第一八三八○號診斷證明書各一紙、九十一年十月二日中山醫九一
      川玉法字第九一○二二九號函及九十一年十一月二十九日中山醫九一川玉法字
      第九一○五○三號函各一張、全民健康保險門診處方箋、亞中診所九十二年八
      月十一日函送之告訴人甲○○病歷、行政院衛生署南投醫院九十二年八月十三
      日九二投醫病字第四○四七號函送之告訴人甲○○病歷與該院九十一年四月二
      十九日第九一○○○七號驗傷診斷書、財團法人仁愛綜合醫院九十二年八月十
      九日仁總字第九二○八○○四八號函送之告訴人甲○○病歷，及中山醫學大學
      附設醫院九十二年五月三十一日中山醫九二川玉法字第九二○六四一號函送之
      告訴人甲○○病歷各一份附卷可稽（見同上偵查卷第二十一至二十三頁、第二
      十六、三十八、第五十四至五十六頁、第六十七、七十二、一二四頁、原審卷
      第六十五、一一一、一二六、一四五、一七六頁）。而觀諸被害人甲○○、丙○○等所提出之驗傷診斷書及上開病歷所載，可知被害人二人就醫日期，均與
      其二人受傷之時間相符，復按前揭診斷書及病歷所載之傷勢，亦與被害人甲○○、丙○○所指述遭攻擊之方式、部位均相吻合，堪信被害人甲○○、丙○○
      上開遭被告丁○○、己○○及其他不詳成年男子四人共同毆打渠等二人之指訴
      ，均非虛構，堪足採認。
（三）再被害人甲○○於八十六年間，曾因車禍外傷引起頸椎滑脫、頭部外傷併癲癇
      住院治療後，因癲癇反覆發作，右側無力，須長期藥物控制，迄案發前之九十
      一年一月一日、一月十四日、一月二十八日及二月四日、四月二十二日，仍持
      續至財團法人仁愛綜合醫院治療、行政院衛生署南投醫院等情，固有上開財團
      法人仁愛綜合醫院、行政院衛生署南投醫院函送之被害人甲○○病歷在卷可稽
      （病歷資料外放），且為被害人甲○○所不否認。惟被害人甲○○之原車禍受
      傷所造成之癲癇病症，經過長期治療，預後良好，已趨好轉，此觀諸上開病歷
      中所載被害人甲○○原癲癇病情即明，又證人吳秋庚於原審審理中亦證稱：案
      發前被害人甲○○身體狀況很正常等語（見原審卷第四十一頁、第七十二至七
      十四頁）；參以本件案發當日，係由被害人甲○○駕車搭載妻兒返家一節，亦
      為被告丁○○、己○○二人所不否認，足認被害人甲○○於案發前身體行動正
      常無誤。然觀被害人甲○○嗣因本案受傷引起外傷性癲癇症住院後，其在中山
      醫學大學附設醫院住院期間，有密集之癲癇發作，此有上開中山醫學大學附設
      醫院之函與被害人甲○○病歷在卷足憑；輔以前揭財團法人仁愛醫院病歷上九
      十二年七月三十一日被害人甲○○於案發後前往就醫時，因用多種藥物仍難控
      制，乃判讀為「三四五．八一其他型態之癲癇伴有難控制之癲癇」，亦有財團
      法人仁愛綜合醫院九十三年一月二十九日仁總字第九三○依○○六六號函文附
      於本院卷足憑，與該院案發前之記載向為「三四五．一○全身性抽搐癲癇」，
      其案發前後之病名與病名編號均有所不同，則被害人甲○○係因遭被告丁○○
      、己○○及其他不姓名成年男子等人毆打其頭部，損傷腦部，致其前因車禍頭
      部受傷所造成之外傷性癲癇症狀之病情加遽，亦堪認定。另被害人甲○○雖因
      遭被告丁○○、己○○等人之毆打，致其原有之外傷性癲癇症狀之病情加遽，
      已如上述，然被害人甲○○所受之上開外傷性癲癇症，日後仍然必須長期口服
      藥物治療，並定期追蹤治療，二年為治療療程，除非有達到二至三年沒有再發
      作，否則須一直使用藥物治療等情，分別有上開中山醫學大學附設醫院之函文
      （見同上偵查卷第六十七、七十二頁）及財團法人仁愛綜合醫院九十三年一月
      二十九日仁總字第九三○依○○六六號函文在卷可稽（附於本院卷）。依此，
      被害人甲○○所受上開外傷性癲癇症狀，顯尚有治癒之可能，則該傷害自難認
      已達刑法第十條第四項第六款所規定重大不治或難治之重傷害程度。另觀被告
      丁○○、己○○等人與被害人甲○○，平時素無怨隙或有何深仇大恨，僅因停
      車糾紛，以致發生衝突，進而共同毆打被害人甲○○，則亦尚難認渠等當時係
      基於重傷之犯意而為之，是被告己○○、丁○○二人上開所為，應僅係基於普
      通之傷害犯意，而該當普通傷害之犯行甚明。
（四）末被告己○○、丁○○二人嗣於本院審理時，雖聲請傳訊證人乙○○到庭證明
      其等二人並未協同不知名另四人共同傷害甲○○云云，惟觀諸證人乙○○於本
      院審理時到庭所證稱：（問）你於九十一年四月二十四日晚上有無去過南投市
      ○○路風饌人文咖啡館？（答）我晚上有去那邊等人，但時間不知是四月或五
      月˙˙（問）你在等人時有無看到附近有人起衝突？（答）我在車上等，我聽
      到警報器在響的聲音，有三男一女在那裡口角，有肢體衝突，沒多久，兩個男
      的先開車走了，剩下一男一女在那邊˙˙（問）問先走的兩個男的是否即庭上
      被告丁○○、己○○？（答）不確定，很晚看不清楚等語（見本院卷九十三年
      二月二十五日審理筆錄）。其並無法明確供明其究係於何時在南投市○○路風
      饌人文咖啡館目睹三男一女發生口角？其亦未看清楚當時發生口角係何人？另
      衡諸被告己○○、丁○○二人所聲請傳訊之上開證人，既係有利於渠等二人，
      為何自案發迄原審審結時為止，均未聲請傳訊，卻遲至本院調查、審理時始為
      之，顯與常情相違，則該證人所為之證述內容，自不免啟人疑竇，且有相當疑
      義，尚難逕信。因之，上開證人之證述，自難採為有利於被告己○○、丁○○
      二人之佐證。
（五）綜上所述，被告丁○○、己○○二人上揭辯解，顯均係避重就輕之詞，不足採
      信。事證明確，被告丁○○、己○○二人上開普通傷害之犯行，均堪以認定。
三、核被告丁○○、己○○二人所為，均係犯刑法第二百七十七條第一項之普通傷害
    罪。被告丁○○、己○○與另外四名不詳姓名之成年男子，就上開犯行，彼此間
    有犯意之聯絡與行為之分擔，均應論以共同正犯。被告丁○○、己○○等以一傷
    害接續行為，同時致被害人甲○○、丙○○分別受有前述傷害，乃一行為同時觸
    犯數罪名，應論以想像競合犯，從一重處斷。檢察官雖認被告丁○○、己○○係
    先後傷害告訴人甲○○、丙○○，係基於概括之犯意而為；惟查本件案發之際，
    被告丁○○、己○○等人共同毆打告訴人甲○○、丙○○之時間上密接不可分，
    復發生於同一空間上，在客觀上僅能區隔為數動作，論以一接續行為，而非數行
    為，自不符合連續犯之要件，故檢察官請求依刑法第五十六條之規定，論以一罪
    ，並加重其刑，尚有未洽。另按量刑輕重係屬事實審法院得依職權自由裁量之事
    項，苟已斟酌刑法第五十七條各款所列情狀而未逾越法定刑度，不得遽指為違法
    （參最高法院七十二年度台上字第六六九六號、七十五年度台上字第七○三三號
    判例）；且在同一犯罪事實與情節，如別無其他加重或減輕之原因，下級審量定
    之刑，亦無過重或失輕之不當情形，則上級審法院對下級審法院之職權行使，原
    則上應予尊重（參最高法院八十五年度台上字第二四四六號裁判意旨）。原審審
    酌被告丁○○有竊盜、被告己○○有妨害公務之犯罪前科（均未構成累犯），又
    其二人僅因停車細故，即與他人聯手共同毆打告訴人甲○○、丙○○成傷，品行
    不佳，及其二人之職業均為工之生活狀況，被告丁○○僅國中肄業、被告己○○
    僅國中畢業，智識程度均不高，與告訴人甲○○、丙○○二人遭被告丁○○、己○○毆打致受有前述傷害，犯罪所生之損害不輕，及犯罪後迄未與被害人甲○○
    、丙○○達成和解，賠償被害人二人之損害，態度欠佳等一切情狀，並依刑法第
    二十八條、第二百七十七條第一項、第五十五條，罰金罰鍰提高標準條例第一條
    前段之規定，將被告丁○○、己○○各判處有期徒刑十月，以資儆懲；且說明被
    告丁○○、己○○與共犯等人用以毆打告訴人甲○○之磚塊，既未據扣案，且依
    被害人二人之指訴係被告丁○○、己○○等人隨地撿拾，足徵並非專供犯罪所用
    之物，尚不符合沒收之要件，故不為沒收之諭知。經核其認事用法及量刑，並無
    違法及不當之處。被告丁○○、己○○二人上訴意旨猶否認傷害犯行；檢察官據
    被害人甲○○請求上訴意旨指稱：被害人甲○○遭毆打後，「受有其他型態之癲
    癇伴有難控制之癲癇」，顯屬重大難治傷害，原審僅論以普通傷害罪；及被告丁○○、己○○二人迄今尚未與被害人達成和解，原審量刑顯屬過輕等語，自均屬
    無據，其上訴均無理由，應予駁回。
貳、被告甲○○無罪部分：
一、檢察官聲請意旨另略以：被告甲○○於九十一年四月二十四日晚十一時三十分許
    ，駕車載其妻丙○○返回南投縣南投市○○路三七一號居處，見丁○○所有車牌
    號碼ＱＴ─九一六七號自用小客車停放居處大門口，致無法將車駛入居處庭院，
    丙○○乃請居處對面「風饌人文咖啡館」員工代為詢問是否係該店顧客所有之車
    輛，無人回應，丙○○不耐，拉扯該部自用小客車車門把手，該車防盜器發出警
    告聲響，丁○○聞聲，遂與告訴人己○○及另外四名不詳姓名之成年男子，至該
    自用小客車停車處，雙方一言不合，發生衝突，被告甲○○徒手將告訴人己○○
    推倒在地，致告訴人己○○受有左肘部挫傷之傷害，因認被告甲○○涉有刑法第
    二百七十七條第一項之傷害罪嫌云云。
二、按犯罪事實應依證據認定之，無證據不得認定犯罪事實；又不能證明被告犯罪者
    ，應諭知無罪之判決；刑事訴訟法第一百五十四條第二項、第三百零一條第一項
    分別定有明文。又按告訴人之告訴，係以使被告受刑事訴追為目的，是其陳述是
    否與事實相符，仍應調查其他事實以資審認，始得為不利被告之認定（參最高法
    院五十二年臺上字第一三○○號判例）。次按犯罪事實之認定，應憑真實之證據
    ，倘證據是否真實尚欠明確，自難以擬制推測之方法，為其判斷之基礎；而認定
    犯罪事實之證據係指足以認定被告確有犯罪行為之積極證據而言，該項證據自須
    適合於被告犯罪事實之認定，始得採為斷罪資料（參最高法院五十三年著有臺上
    字第六五六號、二十九年上字第三一○五號判例）。且刑事訴訟上證明之資料，
    無論其為直接或間接證據，均須達於通常一般之人均不致有所懷疑，而得確信其
    為真實之程度，始得據為有罪之認定，若其關於被告是否犯罪之證明未能達此程
    度，而有合理懷疑之存在，致使無從形成有罪之確信，根據「罪證有疑，利於被
    告」之證據法則，即不得遽為不利被告之認定（參最高法院七十六年度臺上字第
    四九八六號判例）。其以情況證據（即間接證據）斷罪時，尤須基於該證據在直
    接關係上所可證明之他項情況事實，本乎推理作用足以確證被告有罪，方為合法
    ，不得徒憑主觀上之推想，將一般經驗上有利被告之其他合理情況逕予排除（參
    最高法院三十二年上字第六十七號判例）。
三、聲請意旨認被告甲○○涉有上開傷害罪嫌，無非係以告訴人己○○之指述，及其
    所提出之診斷證明書一紙與卷附之照片一張，並經當時在場之丁○○（以下稱同
    案被告丁○○）於警偵訊中所為被告甲○○出手推倒告訴人己○○之供述，為其
    主要之論據。惟訊據被告甲○○堅詞否認有何傷害之犯行，並辯稱：當天係因告
    訴人己○○之友人即同案被告丁○○所駕駛車輛擋住出入口，欲請渠等移車，即
    與妻丙○○同遭告訴人己○○與同案被告丁○○等六人毆打，伊有妻、兒在場，
    伊於事前見告訴人己○○等六人來勢並不友善，立即先打電話報警，不可能出手
    推倒告訴人己○○等語。
四、經查：
（一）告訴人己○○於九十一年五月三日警訊時指稱：「因甲○○與我理論不該將車
      停於該處，說四個輪子要將其戳破，後把我推倒在地，並用腳踢我前胸、手部
      ，並造成我左手肘擦傷、骨折、胸前內傷。」云云，且提出協和診所於九十一
      年五月六日出具之診斷證明書一紙為證（見上開偵查卷第十三頁背面、第十五
      頁）。於偵查時則指稱：「是甲○○推倒我並踢我。」云云（見同上偵查卷第
      三十五頁）；復於原審審理時指稱：「甲○○在我右邊推我，我倒地時人倒向
      左側。」云云（見原審卷第二十七頁）。然觀其前後指述如何遭被告甲○○毆
      打之情形，顯不一致。又其提出之協和診所出具之診斷證明書上僅載有左肘部
      挫傷，與告訴人己○○於警訊時所指受有「左手肘擦傷、骨折、胸前內傷」等
      嚴重之傷勢並不吻合；況苟其受有如此嚴重之傷勢，必疼痛難耐，立即就醫，
      惟其竟拖至九十一年四月二十五日才就診，有上開診斷證明書可稽，此亦與經
      驗法則不符。參以其嗣歷經多次偵、審庭訊，均未再提及受骨折、內傷之情事
      ，再佐以同案被告丁○○於警詢及偵、審中，均只提及被告甲○○將告訴人己○○推到在地一節，從未提及被告甲○○有用腳踢告訴人一情，可知告訴人己○○之指述不僅前後不一，復與在場之丁○○供述情節不同，甚至其指訴受傷
      之情節復與所提出之診斷證明書不符，故告訴人己○○之指訴有上開嚴重之瑕
      疵，尚難遽予採信，從而其所受之傷害是否被告甲○○造成即非無疑，故告訴
      人己○○所提之診斷證明書，亦無從採為不利被告甲○○之佐證。
（二）又同案被告丁○○雖附和告訴人己○○之指訴，多次供述係被告甲○○將告訴
      人推倒云云；然經原審對其二人行隔離訊問結果，告訴人己○○指稱：「當天
      我們沒有進入風饌人文咖啡廣場內，我們僅將車停放路邊，當時我同黃竣堂坐
      同一部車，是他開車載我去找路邊攤要吃點心，當時我們車停好就到對面找攤
      子，聽到車子防盜器一直響，我未過去時，丁○○已先我跑過去車子那裡，我
      到時沒說幾句話，何先生就推我ㄧ下，說這裡不能停車，我說這是公有地，車
      子停門口ㄧ下而已有什麼關係，何必這麼凶，當時甲○○說；你說什麼，就用
      手推我了，在理論當時我不知道為何會被推倒，甲○○在我右邊推我，我倒地
      時人倒向左側。」、「我們無預定吃什麼。」、「我過去時甲○○與黃竣堂兩
      人正在爭吵。」云云；同案被告丁○○供稱：「己○○從水里打電話給我說他
      要回南投，他坐計程車先到我住處（文化路六百七十五號我開的山產店），之
      後他又坐上計程車，說要先回去他工廠。我們說好要我去載他，後來將車子停
      到南崗路到風饌人文廣場前一點，．．，就聽到警報器響起來，我過去看時，
      丙○○正在踢我的車輪胎，我跟他們說車子擋到，叫我們移動就好了，之後己○○就過來了。」、「我開車將車停在甲○○門前時，我們下車找攤位，我因
      風饌人文廣場是新開的，我要進去問看看有什麼東西，己○○留在風饌人文廣
      場等我，我當時正打開風饌人文廣場的大門時，聽到車子警報器響起我跑過去
      看時，丙○○正在踢我車輪，何先生說不要擋住我門口，．．丙○○說要將我
      車的四輪刺破，這時，己○○在我後面他人還沒過來，我當時站在我車駕駛座
      前準備開車離開，己○○走過來站我車右前方車門準備上車，本來甲○○的車
      在比較後面，此時他就將他的車開到我車前擋住我。這時甲○○才下車，從我
      看到丙○○踢我車輪胎開始，甲○○都在車內．．」云云（以上均見原審卷第
      二十七至二十九頁）。經互核渠二人之供述與所繪製之現場位置圖結果，渠二
      人就案發時，告訴人己○○、被告甲○○、同案被告丁○○三人所在位置描述
      不一致，告訴人己○○指當時仍在案發現場正對面找攤子云云，同案被告丁○○則指當時渠二人已在風饌咖啡館云云；又告訴人己○○至現場時，被告甲○○是否有將車輛擋住同案被告丁○○之車輛供述不一，告訴人己○○稱當時被
      告甲○○已將車擋在同案被告丁○○的車前云云，同案被告丁○○則稱告訴人
      己○○準備上車之時，被告甲○○才將車開到伊之車前擋住云云；又己○○到
      達時，被告甲○○是否已下車一情亦不一致，告訴人己○○指當時被告甲○○
      已下車在停車處與同案被告丁○○理論云云，同案被告丁○○則稱甲○○一直
      在車內，直至將車擋在伊車輛前才下車云云。是其二人之供述案發經過，明顯
      不一致。故同案被告丁○○所述：看見被告甲○○無出手推倒告訴人己○○云
      云，實難予逕信。參以同案被告丁○○與告訴人己○○同為本件傷害甲○○夫
      妻之被告，與其自身利益密切相關，顯有為不實供述迴護告訴人己○○之動機
      ，故其前揭不利被告甲○○之供述，亦尚難採為不利被告甲○○之認定。
（三）另本件案發之時，告訴人己○○夥同同案被告丁○○及其他四名不詳之成年男
      子在場已如前述；而被告甲○○一方當時除被告甲○○外，僅其妻丙○○與一
      名幼兒在場一節，則為告訴人己○○所不否認，參以當時已晚上十一時多，且
      觀案發地點照片可知，該處尚無偏僻，衡情，被告甲○○顯無主動出手向告訴
      人己○○挑釁，使自己與妻兒陷於危險處境之可能。況查被告於案發前，因見
      告訴人己○○一群人來勢不友善，即刻以其使用之門號0000000＊＊＊
      之行動電話撥打南投縣警察局南投分局南投派出所電話0000000000
      號報警一情，復有通話明細清單一紙在卷可憑（見上開偵查卷第五十九頁），
      益徵被告甲○○所辯：並無出手推倒告訴人己○○等情為可採。
（四）綜上所述，公訴人所指被告甲○○涉有上開傷害之犯行，其證明尚未達於通常
      一般人均不致有所懷疑，得確信其為真實之程度；此外，復查無其他積極證據
      足認被告甲○○有何傷害犯行，揆諸前開規定及判例意旨，被告甲○○被訴傷
      害己○○之罪嫌，應有未足。是原審以不能證明被告甲○○犯罪，而依刑事訴
      訟法第三百零一條第一項規定，諭知其無罪之判決，經核並無不合，檢察官上
      訴意旨猶執陳詞，認應就被告甲○○涉犯傷害之犯行，予以論罪科刑，而指摘
      原判決不當，經查亦無理由，應予駁回。
參、據上論斷，應依刑事訴訟法第三百六十八條判決如主文。
本案經檢察官戊○○到庭執行職務。
中      華      民      國　    九十三     年     三      月     十 　　日
                                臺灣高等法院臺中分院刑事第八庭
                                      審判長法  官  羅　得　村
                                      　　　法　官　劉　榮　服
                                      　　　法　官  黃  文  進
右正本證明與原本無異。
本件檢察官就被告己○○、丁○○部分得上訴，餘均不得上訴。
如不服本判決應於收受送達後十日內向本院提出上訴書狀，其未敘述上訴之理由者並
得於提起上訴後十日內向本院補提理由書（均須按他造當事人之人數附繕本）。
　　　　　　　　　　　　　　　　　　　　　　書記官　許　麗　花
中      華      民      國　    九十三     年     三      月     十 　　日
附錄本案論罪法條：
刑法第二百七十七條第一項：
傷害人之身體或健康者，處三年以下有期徒刑、拘役或一千元以下罰金。
                                                                        Ｒ
